臺灣高等法院刑事判決　　　　　　　　94年度上訴字第2123號
上　訴　人　臺灣新竹地方法院檢察署檢察官
上　訴　人
即　被　告　甲○○
上列上訴人因被告毒品危害防制條例案件，不服臺灣新竹地方法
院94年度訴字第279號，中華民國94年4月29日第一審判決（起訴
案號：臺灣新竹地方法院檢察署93年度毒偵字第1170號、94年度
偵字第1448號），提起上訴，本院判決如下：
    主  文
原判決關於甲○○部分撤銷。
甲○○轉讓第一級毒品，處有期徒刑壹年貳月；扣案第一級毒品
海洛因壹包（毛重零點柒陸公克、淨重零點零伍公克）沒收銷燬
之。
    事  實
一、甲○○於民國93年9月1日上午10時許，在新竹市○○路375
    號，無償轉讓其所持有第一級毒品海洛因1包（毛重0.76公
    克、淨重0.05公克）予乙○○（乙○○施用第一級毒品部分
    ，原審判處有期徒刑玖月；另連續施用第二級毒品部分，原
    審判處有期徒刑肆月；並定應執行有期徒刑拾壹月。檢察官
    不服上訴，本院另行審結）。乙○○收受後將前開毒品藏放
    在鞋內，旋於同日下午1時許，在上址前為警查獲，並扣得
    上開毒品。
二、案經新竹市警察局第二分局報請臺灣新竹地方法院檢察署檢
    察官偵查起訴。
    理  由
本院查：
一、右開被告甲○○轉讓第一級毒品袋海洛因部分之事實：
（一）被告甲○○警詢時坦承與另被告乙○○同時在前開時地為
      警查獲，被告甲○○從一銀色名片夾內取出五小包夾鍊袋
      第一級毒品袋海洛因，另外在被告乙○○左腳鞋子內查獲
      一小包夾鍊袋第一級毒品袋海洛因等語。被告甲○○於原
      審審理中並當庭認罪（見原審卷第25頁），復稱因同案被
      告乙○○藥癮發作很難過，才交付海洛因於乙○○，沒有
      收錢（ 見原審卷第33頁）。
（二）同案被告乙○○於警詢時稱：於前開時地在被告乙○○左
      腳布鞋內查獲一小包夾鍊袋第一級毒品袋海洛因「是朋友
      甲○○轉讓給我的」、「是我跟甲○○要毒品，是他轉讓
      給我，時間是93年9月1日上午10時許，在新竹市○○路37
      5號」（見93年度毒偵字第1170號卷第33頁背面、第34頁
      ）。同案被告乙○○於檢察官偵查時稱：「是向甲○○要
      的」、「被抓當天早上我去向甲○○學府路375號公司找
      他，該公司是幫人家辦理貸款的公司，印象中是叫新毅公
      司，甲○○在這家公司，幫助人家介紹土地買賣。甲○○
      在公司內拿被警方查獲的那一包海洛因給我，沒有付錢給
      他，我是跟他拿毒品來用」、「當天早上我去他公司拿毒
      品後裝放在鞋子裡，一直到下午被警察查獲」（見93年度
      毒偵字第1170號卷第24頁）。同案被告乙○○於原審審理
      中稱：因為我毒癮發作很難過，我才跟他（被告甲○○）
      要，他給我的，我沒有給他錢（見原審卷第25頁）。
（三）扣案物一包，經檢察官送請法務部調查局鑑定結果，係第
      一級毒品海洛因淨重0.05公克（空包裝0.21公克），有法
      務部調查局調科壹字第100002191號鑑定通知書（見93年
      度毒偵字第1170號卷第2頁），此外，並有新竹市警察局第
      二分局搜索扣押筆錄乙份（93年度毒偵字第1170號卷第40
      頁）。
（四）綜上所述，被告甲○○、與同案被告乙○○二人被起出之
      毒品外包裝相同，且同時被查獲，，被告甲○○、與同案
      被告乙○○二人均承認被告甲○○於93年9月1日交付第一
      級毒品予被告乙○○之事實，且該小包白色粉末經鑑定結
      果確實係毒品海洛因，是被告甲○○轉讓毒品之犯行，洵
      堪認定。被告事後翻異前詞，顯係畏罪卸責之詞，當無可
      採。
二、按海洛因為毒品危害防制條例第2條第2項第1款款規定之第
    一級毒品。核被告甲○○所為，係犯毒品危害防制條例第8
    條第1項轉讓第一級毒品罪。又被告甲○○持有第一級毒品
    海洛因後，進而轉讓，其持有第一級毒品海洛因之低度行為
    ，應為轉讓之高度行為所吸收，僅論轉讓罪。
三、原判決關於被告甲○○轉讓毒品部分，據以論罪科刑，固非
    無見。惟查被告甲○○轉讓之第一級毒品海洛壹包，經鑑定
    結果，其毛重為零點柒陸公克、淨重為零點零伍公克，有前
    開鑑定報告可稽；原判決主文卻誤載為『毛』重零點零伍公
    克，尚有未洽。被告甲○○上訴意旨否認犯罪，雖未足採，
    但原判決關於被告甲○○轉讓毒品部分既有前揭可議之處，
    仍屬無可維持，應由本院將原判決關於被告甲○○轉讓毒品
    部分撤銷改判。爰審酌被告甲○○僅為解除乙○○之毒癮，
    即輕率轉讓第一級毒品海洛因欲供他人施用，助長毒品之氾
    濫與施用風氣，戕害他人身心健康，兼以被告甲○○於原審
    審理時坦認犯行，於本院審理時否認犯行等一切情狀，量處
    如主文第二項所示之刑。扣案第一級毒品海洛因壹包（毛重
    零點柒陸公克、淨重零點零伍公克），為毒品危害防制條例
    第2條第2項第1款所規定之第一級毒品，為違禁物，不問屬
    於被告等與否，應依毒品危害防制條例第18條第1項前段之
    規定，宣告沒收銷燬之。
據上論斷，應依刑事訴訟法第369條第1項前段、第364條、第299
條第1項前段，毒品危害防制條例第8條第1項、第18條第1項前段
，判決如主文。
本案經檢察官陳明光到庭執行職務。
中　　華　　民　　國　　94　　年　　8 　　月　　23　　日
　　　　　　　　　刑事第九庭  審判長法　官　陳　祐　治
　　　　　　　　　　　　　　　　    法　官  陳　晴　教
　　　　　　　 　 　　　　　　　　　法　官  王  炳  梁
以上正本證明與原本無異。
如不服本判決，應於收受送達後十日內向本院提出上訴書狀，其
未敘述上訴之理由者並得於提起上訴後十日內向本院補提理由書
（均須按他造當事人之人數附繕本）。
                                    書記官　潘　大　鵬
中　　華　　民　　國　　94　　年　　8 　　月　　24　　日
附錄本案論罪科刑法條全文：
毒品危害防制條例第8條第1項：
轉讓第一級毒品者，處一年以上七年以下有期徒刑，得併科新臺
幣一百萬元以下罰金。
